臺灣雲林地方法院民事裁定
111年度事聲字第30號
異  議  人  助航企業有限公司

法定代理人  蔡佳伶  
上列異議人與相對人即債務人蔣銘峰間聲請核發支付命令事件，
異議人對於本院司法事務官於民國111年10月31日所為111年度司
促字第7482號裁定聲明異議，本院裁定如下：
    主  文
異議駁回。
    理  由
一、按當事人對於司法事務官處理事件所為之終局處分，得於處
    分送達後10日之不變期間內，以書狀向司法事務官提出異議
    。司法事務官認前項異議有理由時，應另為適當之處分；認
    異議為無理由者，應送請法院裁定之。法院認第1項之異議
    為有理由時，應為適當之裁定；認異議為無理由者，應以裁
    定駁回之，民事訴訟法第240條之4第1項前段、第2項、第3
    項分別定有明文。查本件異議人向本院聲請對相對人核發支
    付命令，經本院司法事務官於民國111年10月31日以111年度
    司促字第7482號民事裁定（下稱原裁定）駁回異議人之聲請
    ，原裁定並於111年11月3日送達異議人，異議人於111年11
    月10日具狀異議，司法事務官認其異議無理由而送請本院裁
    定，經核與上開規定相符，先予敘明。
二、異議意旨略以：相對人積欠服務費新臺幣（下同）14,000元
    未繳，惟原裁定以異議人違反專屬管轄之規定，而駁回異議
    人支付命令之聲請，然相對人係以久住之意思住在雲林縣○○
    市○○街00號，故本院應有管轄權，原裁定駁回異議人之聲請
    ，異議人不服，提起本件異議等語，並聲明：原裁定廢棄；
    相對人應給付異議人14,000元，及自支付命令送達之翌日起
    至清償日止，按週年利率百分之5計算之利息。　　
三、按支付命令之聲請，專屬債務人為被告時，依民事訴訟法第
    1條、第2條、第6條或第20條規定有管轄權之法院管轄；訴
    訟，由被告住所地之法院管轄；支付命令之聲請，不合於第
    508條至第511條之規定，或依聲請之意旨認債權人之請求為
    無理由者，法院應以裁定駁回之，民事訴訟法第510條、第1
    條第1項前段、第513條第1項前段分別定有明文。依一定之
    事實，足認以久住之意思，住於一定之地域者，即為設定其
    住所於該地，民法第20條亦有明文，是我國民法關於住所之
    設定，兼採主觀主義及客觀主義之精神，如主觀上有久住一
    定區域之意思，客觀上有住於一定區域之事實，該一定之區
    域即為住所，戶籍登記地址固非認定住所之唯一標準，惟仍
    不失為認定住所標準之一。　　
四、經查，異議人雖主張相對人以久住之意思住於雲林縣○○市○○
    街00號等語，惟相對人自107年7月6日起設籍於彰化縣○○鄉○
    ○路0段000號，有司法事務官職權查詢相對人之個人戶籍資
    料在卷可憑，且由異議人提出之學員服務合約書於立約人雙
    方地址欄位、電腦資料卡之通訊處所欄位均載明相對人之戶
    籍地址即上開彰化縣址，而相對人固於電腦資料卡上併記載
    現居地雲林縣○○市○○街00號，然並未表明變更以上開雲林縣
    址為相對人之住所，相對人既分列二不同性質之地址，可認
    上開雲林縣址僅為通訊地址，供作通訊聯絡之用，核與住所
    之性質有別。此外復無其他客觀事證足以認定相對人已久無
    居住彰化縣之戶籍地，且已變更意思以其他地域為住所之事
    實，自應推定上開彰化縣之戶籍地為相對人之住所。是依上
    開規定，本件應專屬相對人住所地法院即臺灣彰化地方法院
    管轄，異議人支付命令之聲請既違背前揭專屬管轄之規定，
    其聲請即非適法，應予駁回。本院司法事務官以相對人之住
    所在彰化縣，非本院轄區，異議人支付命令之聲請不合法，
    而裁定駁回其聲請，並無違誤。異議意旨指摘原裁定不當，
    聲明廢棄，為無理由，應予駁回。
五、據上論結，本件異議為無理由，應予駁回，依民事訴訟法第
    240條之4第3項後段，裁定如主文。
中　　華　　民　　國　　111 　年　　12　　月　 14 　　日
                  民事第一庭  法  官  林珈文
以上正本係照原本作成。
本裁定不得聲明不服。
中　　華　　民　　國　　111 　年　　12　　月 　14 　　日
                              書記官　林可芯